【裁判字號】    89,易,228
【裁判日期】    890929
【裁判案由】    竊盜
【裁判全文】
臺灣臺東地方法院刑事判決                          八十九年度易字第二二八號
    公  訴  人  臺灣台東地方法院檢察署檢察官
    被      告  乙○○
右列被告因竊盜案件，經檢察官提起公訴 (八十九年度偵字第九五五號)，本院判決
如左：
    主  文
乙○○攜帶兇器竊盜，處有期徒刑陸月，緩刑貳年。
    事  實
一、乙○○意圖為自己不法之所有，於民國八十九年四月二十四日十二時前後，攜帶
    客觀上具有危險性足供為兇器使用之螺絲起子一把（未扣案），侵入台東市○○
    路○段二七二號甲○○之住宅內，竊取甲○○所有之汽車音響主機一套，得手後
    ，將之藏放在其工作地點，台東市○○路三號鼎東客運保養廠。嗣於同日下午一
    時三十分許，經甲○○發覺報警查獲。
二、本案經甲○○訴由台東縣警察局台東分局報告台灣台東地方法院檢察署檢察官偵
    查起訴。
    理  由
一、乙○○對被訴竊盜及侵入住宅的犯罪事實矢口否認，辯稱：因為他有一部音響送
    交甲○○修理，當天去找甲○○，邱不在家，他心想就先借一部回家聽，以後再
    告訴甲○○，他並無偷竊的意思。況且他取走的音響，為公司同事杜秋男所有，
    並非甲○○的東西，也不算偷竊。經查：
  (一)被告如何於前述時、地，持螺絲起子撬開門鎖進入告訴人甲○○之房間內，竊取
    汽車音響主機一部。隨後，甲○○發現音響失竊，懷疑是被告所為，即報警並於
    被告服務之鼎東客運保養廠取出贓物等情，業據告訴人於警訊指訴明確，並有台
    東縣警察甲○○住宅被竊案現場初步勘查報告一份、現場照片五張、贓物領據附
    卷，足以佐證告訴人的指訴確有憑據。
  (二)又被告未經甲○○同意，直接取走汽車音響，已據其於警訊及偵查中供述明確。
    則其破壞他人持有關係，而將音響置於自己實力支配之下，已構成竊取犯行，其
    要求本院傳訊證人杜秋男證明該音響為杜秋男所有，他並非偷甲○○所有的物品
    ，於事實認定並無影響，傳喚證人杜秋男之聲請，即無必要。
  (三)綜合上述，被告竊盜行為事實清楚明確，其犯行足以認定。
二、被告乙○○所犯的罪名為，刑法第三百二十一條第一項第三款之攜帶凶器竊盜及
    第三百零六條之無故侵入住宅罪。所犯上述二罪，有方法結果之牽連關係，為牽
    連犯，應從一重之攜帶凶器罪論處。爰審酌被告犯罪之動機、目的、手段，犯罪
    時所受之刺激及其品性、生活狀況、智識程度、犯罪所生之損害，及犯罪後態度
    等一切情狀，量處如主文所示之刑。末查被告未曾受有期徒刑以上刑之宣告，有
    台灣台東地方法院檢察署刑案資料查註紀表一紙在卷可按，經此偵審程序並定刑
    教訓，應知警惕無虞再犯，本院認所宣告之刑以暫不執行為當，爰併宣告緩刑二
    年，以啟自新並觀後效。另供作犯罪所用之之螺絲起子一把，並未扣案，從而不
    為沒收之諭知，併此敘明。
據上論斷，應依刑事訴訟法第二百九十九條第一項前段、刑法第三百二十一條第一項
第三款、第三百零六條、第五十五條、第七十四條第一款，罰金罰鍰提高標準條例第
一條前段，判決如主文。
中    華    民    國      八十九      年      九      月      二十九    日
                                  臺灣臺東地方法院刑事庭
                                          法  官  黃堯讚
右正本證明與原本無異。
如不服本判決，應於判決送達後十日內，向本院提出上訴狀。(須附繕本)
「切勿逕送上級法院」
                                   書記官  林建成
中    華    民    國      八十九      年      十      月       五       日
刑事訴訟法第二百九十九條
被告犯罪已經證明者，應諭知科刑之判決。
刑法第三百二十一條
犯竊盜罪而有左列情形之一者，處六月以上五年以下有期徒刑：
一、於夜間侵入住宅或有人居住之建築物、船艦或隱匿其內而犯之者。
二、毀越門扇、牆垣或其他安全設備而犯之者。
三、攜帶兇器而犯之者。
四、結夥三人以上而犯之者。
五、乘火災、水災或其他災害之際而犯之者。
六、在車站或埠頭而犯之者。
前項之未遂犯罰之。
刑法第三百零六條
無故侵入他人宅、建築物或附連圍繞之土地或船艦者，處一年以下有期徒刑、拘役或
三百元以下罰金。
無故藏匿其內或受退去之要求而仍留滯者亦同。


司法院資訊處製作；財團法人民間司法改革基金會備份。
